【裁判字號】    97,訴,1075
【裁判日期】    970731
【裁判案由】    毒品危害防制條例
【裁判全文】
臺灣基隆地方法院刑事判決              97年度訴字第1075號
公  訴  人  臺灣基隆地方法院檢察署檢察官
被      告  乙○○
                    （現另案於臺灣基隆監獄執行中）
上列被告因違反毒品危害防制條例案件，經檢察官提起公訴（97
年度毒偵字第1654號），被告就被訴事實為有罪之陳述，本院合
議庭裁定由受命法官獨任進行審判，經改依簡式審判程序審理後
判決如下：
    主  文
乙○○施用第一級毒品，累犯，處有期徒刑柒月。
    事  實
一、乙○○前因施用第一級毒品海洛因案件，經本院裁定送觀察
    、勒戒後，認無繼續施用毒品之傾向，由臺灣基隆地方法院
    檢察署檢察官於民國92年11月3 日以92年度毒偵字第562 號
    為不起訴處分確定，並於同年月5 日執行完畢釋放出所。復
    因施用第一級毒品海洛因案件，經本院於94年9 月5 日以94
    年度訴字第676 號判決，判處有期徒刑7 月確定（下稱甲罪
    ）。再因施用第一級毒品海洛因案件，經本院於94年12月9
    日以94年度訴字第979 號判決，判處有期徒刑8 月確定（下
    稱乙罪）。又因犯搶奪罪，經本院於95年8 月31日以95年度
    訴字第546 號判決，判處有期徒刑8 月確定（下稱丙罪）。
    其所犯上開甲、乙、丙罪所處之刑，嗣經本院於95年11月2
    日以95年度聲字第927 號裁定，合併定應執行有期徒刑1 年
    9 月確定，其入監執行後，於96年1 月12日假釋出監，96年
    7 月4 日假釋期滿，所受假釋之宣告未經撤銷，未執行之刑
    以已執行論，而視為執行完畢。另因竊盜案件，經本院於97
    年3 月3 日以97年度基簡字第214 號判決，判處拘役40日確
    定。再因先後於97年2 月12日、17日、20日施用第一級毒品
    案件，經本院於97年5 月16日以97年度訴字第637 號判決，
    判處有期徒刑7 月、7 月、7 月，應執行有期徒刑1 年確定
    。又因先後於96年12月5 日、97年1 月13日施用第一級毒品
    案件，經本院於97年5 月26日以97年度訴字第412 號判決，
    判處有期徒刑7 月、7 月，應執行有期徒刑1 年確定。復因
    於97年2 月16日施用第一級毒品案件，經本院於97年5 月29
    日以97年度訴字第466 號判決，判處有期徒刑8 月確定。（
    其現入監接續執行上開拘役40日、有期徒刑1 年、1 年及8
    月中）。又因於97年3 月29日、97年4 月9 日施用第一級毒
    品案件，經本院於97年6 月24日以97年度訴字第811 號判決
    ，判處有期徒刑8 月、8 月，應執行有期徒刑10月（尚未確
    定）。再因於97年5 月23日施用第一級毒品及於97年5 月20
    日施用第二級毒品案件，經本院於97年6 月30日以97年度訴
    字第897 號判決，判處有期徒刑7 月、3 月，應執行有期徒
    刑8 月（尚未確定）。
二、詎乙○○猶不知悔改，於觀察勒戒執行完畢後之5 年內，復
    基於施用第一級毒品海洛因之犯意，於97年5 月14日上午7
    、8 時許，在基隆市仁愛區成功市○○○路邊，以將第一級
    毒品海洛因摻水注入注射針筒，再施打入身體之方式，施用
    第一級毒品海洛因1 次。嗣其因另案遭通緝，為警於同日晚
    間10時50分許，在基隆市○○區○○路303 巷口緝獲，經警
    徵得其同意採尿送驗後，結果呈嗎啡及可待因之陽性反應，
    始查悉上情。
三、案經基隆市警察局第一分局報告臺灣基隆地方法院檢察署檢
    察官偵查後起訴。
    理  由
壹、程序事項
    查本件被告乙○○所犯者非為死刑、無期徒刑、最輕本刑為
    3 年以上有期徒刑之罪或高等法院管轄第一審案件，其於準
    備程序進行中，先就被訴事實為有罪之陳述，經告知其簡式
    審判程序之旨，並聽取公訴人、被告之意見後，本院業已依
    刑事訴訟法第273 條之1 第1 項之規定，裁定由受命法官獨
    任以簡式審判程序進行本案之審理。
貳、實體事項
一、上揭事實，業據被告於檢察官偵訊及本院審理時坦承不諱，
    而被告為警查獲後所採集之尿液檢體，經送請檢驗，結果呈
    嗎啡及可待因之陽性反應，有台灣尖端先進生技醫藥股份有
    限公司濫用藥物檢驗報告1 紙附卷可稽，被告之自白核與事
    實相符，應可採信。又被告前因施用第一級毒品海洛因案件
    ，經本院裁定送觀察、勒戒後，認無繼續施用毒品之傾向，
    於92年11月5 日執行完畢釋放出所等情，亦有臺灣高等法院
    被告前案紀錄表在卷可憑。綜上，本案事證明確，被告於觀
    察勒戒執行完畢後之5 年以內，再犯施用第一級毒品海洛因
    之犯行洵堪認定，應依法論科。
二、查海洛因係毒品危害防制條例第2 條第2 項第1 款所定之第
    一級毒品，被告非法施用第一級毒品海洛因之行為，核係犯
    毒品危害防制條例第10條第1 項之施用第一級毒品罪。被告
    因施用而持有第一級毒品海洛因之低度行為，應為施用第一
    級毒品之高度行為所吸收，不另論罪。又被告前曾受如事實
    欄所示之有期徒刑執行完畢，有臺灣高等法院被告前案紀錄
    表在卷可按，其於有期徒刑執行完畢後，5 年以內故意再犯
    本件有期徒刑以上之罪，為累犯，應依法加重其刑。爰審酌
    被告犯罪之動機、曾有施用毒品之前科仍不知戒除，惟犯罪
    後坦承犯行，且所犯施用毒品犯行乃戕害自己身心健康，並
    未危及他人等一切情狀，量處如主文所示之刑。
據上論斷，應依刑事訴訟法第273條之1第1項、第299條第1 項前
段，毒品危害防制條例第10條第1 項、第23條第2 項，刑法第11
條前段、第47條第1 項，判決如主文。
本案經檢察官甲○○到庭執行職務。
中    華    民    國    97    年    7    月     31    日
                  刑事第一庭法  官    劉桂金
以上正本證明與原本無異。
如不服本判決應於收受本判決後10日內向本院提出上訴書狀，其
未敘述上訴理由者，並得於提起上訴後10日內向本院補提理由書
狀（均須按他造當事人之人數附繕本）「切勿逕送上級法院」。
中    華    民    國    97    年    7    月     31    日
                            書記官    鄧順生
附錄論罪法條：
毒品危害防制條例第10條第1項
施用第一級毒品者，處 6 月以上 5 年以下有期徒刑。


司法院資訊處製作；財團法人民間司法改革基金會備份。
